【裁判字號】    95,簡,4986
【裁判日期】    950915
【裁判案由】    毒品危害防制條例
【裁判全文】
臺灣板橋地方法院刑事判決              95年度簡字第4986號
聲  請  人  臺灣板橋地方法院檢察署檢察官
被      告  甲○○
                    （現在臺灣雲林監獄另案執行中）
上列被告因違反毒品危害防制條例案件，經檢察官聲請以簡易判
決處刑（95年度毒偵字第4539號），本院判決如下：
    主  文
甲○○施用第二級毒品，處有期徒刑肆月，如易科罰金，以佰
元折算壹日。
    事實及理由
一、甲○○前於民國94年間因竊盜案件，經本院於94年9 月20日
    （聲請簡易判決處刑書誤植為94年11月11日）以94年度易字
    第611 號判決判處有期徒刑7 月確定（現正執行中，本件不
    構成累犯）。又於93年11月26日採尿前之96小時起至94年2
    月16日止，因連續施用第二級毒品犯行，經本院以94年度毒
    聲字第477 號裁定送觀察、勒戒後，認無繼續施用毒品之傾
    向，而於94年?月10日執行完畢釋放出所，並由臺灣板橋地
    方法院檢察署檢察官於94年6 月15日以94年度核退毒偵字
    第740 號、毒偵字第1429號不起訴處分確定。詎猶不知戒除
    毒癮，復於前開觀察勒戒執行完畢釋放後5 年內之95年6 月
    26日22時50分許為警查獲後採尿前回溯96小時內某時點（不
    含公權力拘束期間），在不詳處所，施用第二級毒品安非他
    命一次。嗣經警於95年6 月26日22時50分許，在臺北縣三重
    市○○○路112 號4 樓查獲。案經臺北縣政府警察局三重分
    局報請臺灣板橋地方法院檢察署檢察官偵查後聲請簡易判決
    處刑。
二、查被告甲○○固於警詢及偵查中迭次否認有何施用第二級毒
    品犯行，並辯稱：伊最後一次施用毒品係在94年7 月間云云
    。然查：被告為警在95年6 月26日22時50分許查獲後採集之
    尿液，乃其親自注入瓶內並加封捺印，已為其於偵訊中所自
    承（偵查卷第14頁），而前揭尿液經送請臺灣檢驗科技股份
    有限公司以酵素免疫分析法及氣象層析質譜儀分析法鑑定後
    ，確認有甲基安非他命類陽性反應，此有臺北縣政府警察局
    三重分局查獲毒品案件被移送者姓名、代碼對照表及前揭公
    司濫用藥物尿液檢驗報告各一份附卷可稽（偵查卷第10頁、
    第17頁）。乃上開檢驗中心係以酵素免疫分析法（EIA） 初
    驗後，再以氣相層析質譜分析法（GC／MS）確認；而後者之
    檢驗方法係以氣相層析儀先將物質氣化後，再經分析管分離
    ，由於各種物質之沸點及對管柱之吸附力不同，在經過檢測
    器（Detect or） 測定後，表現出不同之滯留時間（Retens
    ion time），以滯留時間來判斷係何種物質，再利用「質譜
    儀」為檢測器，將物質撞擊成碎片，記錄其質譜圖，因每個
    化合物之鍵結能力不同，故不同之物質會有其特定之質譜圖
    ，因此在物質之判斷上有如指紋之鑑定，在理論上，扣除人
    為之因素，其精確度已接近100 ％，而人體施用第二級毒品
    安非他命經尿液排出之時間，依施用者食量多寡、人體代謝
    功能、施用者之年齡及性別有所差異，惟一般而言，安非他
    命施用者在96小時內所排出之尿液均有可能被檢出，此為本
    院歷來審理毒品案件時在職務上所知悉。是以被告於95年6
    月26日22時50分為警查獲後所採取之尿液經送鑑驗既經檢出
    有甲基安非他命陽性反應，則其在採尿前96小時內某時（不
    含公權力拘束期間），至少有施用第二級毒品安非他命1 次
    之犯行，殆可認定。從而被告於警詢、偵訊所辯各節，顯係
    臨訟卸責之詞，不足採信。次查被告有犯罪事實欄所載觀察
    勒戒執行完畢紀錄，有臺灣高等法院被告前案紀錄表、臺灣
    板橋地方法院檢察署刑案資料查註記錄表各一份附卷可稽，
    其於觀察勒戒執行完畢釋放後?年內，再犯本案施用毒品犯
    行事證明確，應依法予以論處。
三、本案被告行為後，刑法及其施行法業於95年?月?日修正施
    行，關於新舊法律變更之比較適用，原則上應就罪刑有關之
    共犯、未遂犯、想像競合犯、牽連犯、連續犯、結合犯，以
    及累犯加重、自首減輕暨其他法定加減原因（如身分加減）
    與加減例等一切情形，綜其全部罪刑之結果而為比較（最高
    法院95年第?次會議關於中華民國刑法94年修正施行後之法
    律比較適用決議第1 點第(四)小點參照），而此次修法與本案
    罪刑相關者，有刑法第11條、第41條等規定，本院認(一)修正
    後刑法第11條已明定刑法總則於其他法律有刑罰或「保安處
    分」之規定者，亦適用之，依其立法理由，乃為使法規範明
    確，故修正後之新法並未較舊法有利於被告；(二)就易科罰金
    之折算標準部分，如依修正前刑法第41條第1 項及修正前罰
    金罰鍰提高標準條例第2 條之規定，應以銀元300 元即新臺
    幣900 元折算一日，惟若依修正後刑法第41條第1 項前段（
    原罰金罰鍰提高標準條例第2 條已同時刪除）之規定，應以
    新臺幣1,000 元、2,000 元或3,000 元折算1 日，二者相較
    之下，應以修正前之規定較有利於被告。經綜合比較前述各
    項法律變更之結果後，本案因修正後之規定並未對被告更為
    有利，依據刑法第2 條第1 項前段，應一體適用修正前刑法
    、罰金罰鍰提高標準條例之規定處理，合先敘明。
四、核被告甲○○所為，係犯毒品危害防制條例第10條第2 項之
    施用第二級毒品罪。其施用前持有第二級毒品之行為，應為
    其施用之高度行為所吸收，不另論罪。爰審酌其犯罪之動機
    目的、智識程度（國中）、前因施用毒品而受觀察勒戒之執
    行後，仍執意吸食毒品，非但有害自身健康，亦對社會秩序
    造成不良影響，益徵其並未真心戒除毒癮，及犯後態度等一
    切情狀，量處如主文所示之刑，並諭知如易科罰金之折算標
    準。
五、依刑事訴訟法第449 條第1 項前段、第3 項，毒品危害防制
    條例第10條第2 項，刑法第11條、修正後刑法第?條第?項
    前段、（修正前）刑法第41條第?項前段，（修正前）罰金
    罰鍰提高標準條例第?條，逕以簡易判決處刑如主文。
六、如不服本判決，得自收受送達之日起10日內向本院提出上訴
    狀，上訴於本院第二審合議庭（須附繕本）。
中    華    民    國    95    年     9    月    15    日
                  刑事第三庭  法  官  蕭胤瑮
以上正本證明與原本無異。
                              書記官  黃炎煌
中    華    民    國    95    年    ?    月    15    日
附錄法條：
毒品危害防制條例第十條
施用第一級毒品者，處六月以上五年以下有期徒刑。
施用第二級毒品者，處三年以下有期徒刑。


司法院資訊處製作；財團法人民間司法改革基金會備份。
